---
title: "Implementasi Structural Equation Modeling Partial Least Square (SEM-PLS) pada Customer Behavior E-Commerce"
author: Hulwah Fatin Fathinah (24031554007), Muhammad Khoirul Ilham (24031554193),
  Firda Nurkhairani (24031554209)
date: "2026-05-23"
output: html_document
---
# Pendahuluan
Penelitian ini bertujuan untuk menganalisis pengaruh Membership Type dan Discount Applied terhadap Customer Satisfaction dengan Average Rating sebagai variabel mediasi pada platform e-commerce menggunakan metode SEM-PLS.

Metode yang digunakan adalah Structural Equation Modeling - Partial Least Squares (SEM-PLS).

# Load Library
```{r}
library(seminr)
library(readxl)
```

# Import Dataset
```{r}
data <- read.csv("E-commerce Customer Behavior - Sheet1.csv")
```

# Struktur Dataset
```{r}
names(data)
str(data)
head(data)
```
# Variabel yang digunakan
```{r}
data_sem <- data[, c(
  "Membership.Type",
  "Discount.Applied",
  "Average.Rating",
  "Satisfaction.Level"
)]
```
# Melihat Isi Data
```{r}
unique(data_sem$Membership.Type)
unique(data_sem$Satisfaction.Level)
```
# Preprocessing
## Mengubah Membership Type Menjadi Numerik
```{r}
data_sem$Membership.Type <- as.numeric(factor(data_sem$Membership.Type,levels = c("Bronze", "Silver", "Gold")))
```

## Mengubah Satisfaction Level Menjadi Numerik

```{r}
data_sem$Satisfaction.Level <- as.numeric(factor(data_sem$Satisfaction.Level,levels = c("Unsatisfied", "Neutral", "Satisfied")))
```

## Mengubah Discount Applied Menjadi Numerik

```{r}
data_sem$Discount.Applied <- ifelse(data_sem$Discount.Applied == TRUE,1,0)
```

# Menghapus Missing Value
```{r}
data_sem <- na.omit(data_sem)
```
# Cek Struktur data

```{r}
 str(data_sem)
```

# Measurement Model
```{r}
measurement_model <- constructs(

  composite(
    "Membership",
    single_item("Membership.Type")
  ),

  composite(
    "Discount",
    single_item("Discount.Applied")
  ),

  composite(
    "Rating",
    single_item("Average.Rating")
  ),

  composite(
    "Satisfaction",
    single_item("Satisfaction.Level")
  )

)
```

# Structural Model

```{r}
structural_model <- relationships(

  paths(
    from = c("Membership", "Discount"),
    to = c("Rating", "Satisfaction")
  ),

  paths(
    from = "Rating",
    to = "Satisfaction"
  )

)
```

# Estimasi SEM-PLS
```{r}
pls_model <- estimate_pls(
  data = data_sem,
  measurement_model = measurement_model,
  structural_model = structural_model
)
```

# Hasil SEM-PLS
```{r}
summary(pls_model)
```

# Bootstrapping

```{r}
boot_model <- bootstrap_model(
  seminr_model = pls_model,
  nboot = 5000,
  cores = 1
)
```

# Hasil Bootstrapping

```{r}
summary(boot_model)
```

# Visualisasi Model
```{r}
plot(pls_model)
```

#  Kesimpulan
Berdasarkan hasil analisis SEM-PLS, penelitian ini dapat digunakan untuk mengetahui pengaruh Membership Type dan Discount Applied terhadap Customer Satisfaction melalui Average Rating pada platform e-commerce.
